# 所得税

提问人：shuihu19810817 时间：2011-05-30 17:32:05
陈老师您好： 如果财务报表批准报出后汇算清缴前发现报告年度的差错如何更正?涉及的所得税如何处理？谢谢陈老师能给予回答!

回答人：chenyiwei
一般企业，如果只考虑年度报表，不考虑中期报表，则在编制下一年度的年度财务报表时，按前期差错更正的相关规定处理。构成重大差错的，应调整所列报的前期比较数据。 如果是上市公司的，发现已公告的年度财务数据存在重大差错的，应按证监会 19 号编报规则以及交易所业务规则的相关规定履行重大事项临时公告程序，即时予以更正。

回答人：chenyiwei
回复 板凳 shuihu19810817 的帖子如果错误发现时报告年度的汇算清缴已经结束，理论上应当重新调整报告年度的汇算清缴结果。
因为报告年度和错误发现年度的税收待遇可能不同，应当将错误的涉及金额按照报告年度的税务处理方式计算应补或者应抵税额。